【裁判字號】    97,上訴,1155
【裁判日期】    970613
【裁判案由】    毒品危害防制條例
【裁判全文】
臺灣高等法院刑事判決                97年度上訴字第1155號
上  訴  人
即  被  告  乙○○
選任辯護人  王迪吾律師
            董德泰律師
上列上訴人因毒品危害防制條例案件，不服臺灣板橋地方法院96
年度訴字第2728號，中華民國97年1月7日第一審判決（起訴案號
：臺灣板橋地方法院檢察署96年度偵字第8020號），提起上訴，
本院判決如下：
    主  文
原判決撤銷。
乙○○販賣第二級毒品，處有期徒刑年捌月，因販賣第二級毒
品所得之財物新臺幣壹仟元沒收，如全部或一部不能沒收時，以
其財產抵償之。
    事  實
一、乙○○明知甲基安非他命（下稱安非他命）係毒品危害防制
    條例第二條第二項所列管之第二級毒品，不得非法持有、販
    賣，竟基於意圖營利之犯意，於民國九十六年三月二十八日
    至三十一日間某日，經甲○○以其0000000000號
    手機與乙○○聯絡後，約定於同年四月一日晚間，在乙○○
    位於臺北縣永和市○○路二○二巷三十六號三樓住處，以一
    包安非他命新臺幣（下同）一千元之代價，販賣第二級毒品
    安非他命予甲○○一次。嗣經警依甲○○之檢舉，於九十六
    年四月九日十九時十分許，持搜索票至乙○○上址住處搜索
    ，於客廳電視櫃下方抽屜內，當場扣得乙○○所有之安非他
    命二小包（合計淨重○．四六九○公克，驗餘總淨重○．四
    六八二公克）、吸食器一組、分裝匙一支等物，始悉上情（
    乙○○另犯施用第二級毒品犯行，業經臺灣板橋地方法院以
    九十六年度簡字第四二二九號簡易判決判處有期徒刑四月，
    減為有期徒刑二月確定）。
二、案經臺北縣政府警察局永和分局報請臺灣板橋地方法院檢察
    署檢察官偵查起訴。
    理  由
一、證據能力部分：
  (一)按被告以外之人於司法警察調查中所為之陳述，與審判中不
    符時，其先前之陳述具有較可信之特別情況，且為證明犯罪
    事實存否所必要者，得為證據，刑事訴訟法第一百五十九條
    之二定有明文。證人甲○○於警詢時就上訴人即被告乙○○
    犯罪事實所為之陳述，與其於原審審理時之證述固有不符，
    然其於警詢證述有關其何時認識被告、其向被告購買毒品交
    易時間、地點及過程等情節，雖與其審判中之陳述並不一致
    ，惟與其於檢察官偵訊時經具結之證述情節則相符合；佐以
    證人甲○○於原審審理時陳稱其於審理時之證述所以與偵查
    所述不符，係因其有健忘症及幻想症等精神病，記性比較不
    好等語（原審卷一二○頁），徵之證人甲○○於原審審理證
    述之時間（九十六年十二月十九日）相較其於警詢之證述時
    間（九十六年四月八日）距離本案犯罪之時間相隔已久，是
    否仍能記憶清晰並為完整陳述，已令人質疑。再參酌被告在
    遭證人甲○○檢舉涉犯本案販毒罪嫌而經檢察官聲請由臺灣
    板橋地方法院於九十六年四月十日以九十六年度聲羈字第三
    三三號裁定准予羈押並禁止接見通信後，竟於同年六月六日
    撤銷羈押釋放之翌（七）日以電話與證人甲○○聯絡，提及
    「要甲○○來伊住處談本案官司，暨要求甲○○屆時要幫伊
    套好，口供要翻。看這事情再怎麼樣伊再跟你說」等情，被
    告不爭執該對話內容（原審卷三九、一三二頁），證人甲○
    ○亦坦承其事，並證稱其事後確有因此而赴被告住處（原審
    卷一二二、一二八頁），復有甲○○所使用之000000
    0000號電話監聽譯文一份在卷可憑（偵卷九三頁）。足
    見被告於本案遭查獲後企圖要求證人甲○○翻異證詞而為對
    其有利之證述，從而證人甲○○其後於原審審理時之證述能
    否不受被告所左右，誠屬有疑。是證人甲○○先前於警詢之
    證述係未受被告請託翻供之影響，亦未權衡利害下之自然陳
    述，其虛偽之可能性偏低，應認具有較為可信之特別情況，
    且為證明犯罪事實存否所必要，依刑事訴訟法第一百五十九
    條之二規定，自有證據能力。
  (二)次按被告以外之人於偵查中向檢察官所為之陳述，除顯有不
    可信之情況者外，得為證據，刑事訴訟法第一百五十九條之
    一第二項規定明確。經查：證人甲○○於檢察官偵訊時，以
    證人身分所為之供述（偵卷四五頁），雖為被告以外之人於
    審判外之言詞陳述，惟業經具結在卷，與法定要件相符；且
    核其陳述時之外在環境及情況，亦查無顯有不可信之情況；
    況證人甲○○於原審業以證人身分具結，並經被告及其辯護
    人為反對詰問（原審卷一一八至一二四頁），洵無妨害被告
    之防禦權之虞，故依諸上開規定，證人甲○○於偵查之陳述
    自有證據能力。
  (三)再被告辯護人於原審及本院為被告辯護稱：卷附對甲○○所
    使用之0000000000號門號之電話監察譯文係依據
    通訊監察書實施通訊監察而得來，惟通訊監察書所載監察對
    象記載為「阿仁等」，受監察人之人名及人數均不明確，又
    監察理由僅載「不能或難以其他方法蒐集或調查證據，有監
    察其相關通訊之必要」，未敘明具體理由，況在製發該通訊
    監察書前，證人甲○○已於九十六年四月八日因檢舉被告而
    至警局製作筆錄，並於翌日至被告住處搜索，被告更因此受
    羈押，難謂有何「不能或難以其他方法蒐集或調查證據」之
    理由存在，故前揭監聽程序不符通訊保障及監察法之規定，
    依此而製作完成之監聽譯文自無證據能力，且亦屬被告以外
    之人於審判外之書面陳述，又與被告無關聯性，而無證據能
    力等語。然按：
  1.「有事實足認被告或犯罪嫌疑人有下列各款罪嫌之一，並危
    害國家安全或社會秩序情節重大，而有相當理由可信其通訊
    內容與本案有關，且不能或難以其他方法蒐集或調查證據者
    ，得發通訊監察書。一最輕本刑為三年以上有期徒刑之罪。
    前項通訊監察書，偵查中由檢察官依司法警察機關聲請或依
    職權核發，審判中由法官依職權核發」，通訊保障及監察法
    第五條定有明文。本案被告係涉犯販賣毒品安非他命罪嫌，
    而該罪之法定刑係無期徒刑或七年以上有期徒刑，係屬最輕
    本刑為三年以上有期徒刑之罪，自屬於得核發通訊監察書之
    範圍。
  2.且臺北縣政府警察局執行本案之通訊監察，係依據臺灣板橋
    地方法院檢察署檢察官九十五年四月二十日簽發九十六年板
    檢榮實監字第○○○二○六號、九十五年五月十八日簽發九
    十六年板檢榮實監（續）字第○○○二六六號、九十六年六
    月十五日簽發九十六年板檢榮實監（續）字第○○○三二六
    號通訊監察書對甲○○所使用之0000000000號門
    號實施通訊監察而得，雖通訊監察書僅略載監察對象記載為
    「阿仁等」，惟該通訊監察書係由該署檢察官依職權所核發
    ，且檢察官於核發時已載明係對被告乙○○使用之00－0
    0000000號及證人甲○○使用之000000000
    0號二線門號為監聽，此有臺灣板橋地方法院檢察署檢察官
    辦案進行單在卷可考（臺灣板橋地方法院檢察署九十六年度
    監字第二○六號卷四頁），足見該通訊監察之對象至明，並
    無不明確之處。又查證人甲○○既於九十六年四月七日因施
    用第二級毒品犯行為警查獲，並於警詢時供述被告為其施用
    毒品來源及其係使用0000000000號行動電話與被
    告聯絡等情（偵卷一五頁），確有事實足徵被告係涉犯最輕
    本刑為三年以上有期徒刑之販賣第二級毒品罪嫌，且已有相
    當理由可信證人甲○○之通訊內容將與買賣毒品有關，況販
    賣毒品犯行足危害國民健康及社會秩序情節堪屬重大，而非
    法販賣安非他命乃政府嚴予查緝之違法行為，非可公然為之
    ，追查毒品來源不易，通常有難以其他方法蒐集或調查證據
    之情形，故本案雖已有證人甲○○之證述，惟為補強證據之
    需，自仍有發通訊監察書之必要，而被告及證人甲○○對於
    卷附渠等對話之通訊監察譯文內容之真正並不爭執，揆諸上
    開說明，此等通訊監察內容既係實施刑事訴訟程序之公務員
    依法定程序所取得之證據，該等證據依刑事訴訟法第一百五
    十八條之四規定之反面解釋，自有證據能力，而得為證據（
    按刑事訴訟法第一百五十八條之四規定「除法律另有規定外
    ，實施刑事訴訟程序之公務員因違背法定程序取得之證據，
    其有無證據能之之認定，應審酌人權保障及公共利益之均衡
    維護」，依該規定之反面解釋，如實施刑事訴訟程序之公務
    員係依法定程序取得證據者，該等證據即具有證據能力），
    則卷附臺北縣政府警察局執行通訊監察案件譯文自有證據能
    力。
  (四)除上述說明外，本件認定事實所引用之本件卷證所有證據（
    文書證據），檢察官、被告及其辯護人於本院均未主張排除
    前開書證之證據能力，且迄於本院言詞辯論終結前均未表示
    異議（本院卷五二、六四、六五頁），本院經審酌前開書證
    並非公務員違背法定程序所取得，亦無刑事訴訟法第一百五
    十九條之四顯有不可信之情況，故上揭卷證證據（文書證據
    ），應有證據能力。
二、訊據被告矢口否認有何販賣第二級毒品予甲○○之犯行，並
    辯稱：伊係在九十五年九月之後才認識甲○○，雙方並不熟
    稔，也沒有過節，伊雖有與甲○○電話聯絡，但沒有談及毒
    品買賣，且是甲○○找伊較多，伊沒有與他有毒品的接觸，
    我們彼此都知道對方有吸毒，他也知道伊住處，且常到伊住
    處聊天及借片，九十六年四月一日伊印象中沒有與甲○○接
    觸，雖然他因吸毒有問伊有沒有毒品，但伊並沒有賣給他，
    也沒有幫他調貨云云。然查：
  (一)證人甲○○於警詢證稱：「伊係向乙○○購買毒品安非他命
    ，最近一次是九十六年四月一日向乙○○買一千元安非他命
    ，伊是以手機聯絡乙○○住處電話00－00000000
    號購買，伊有看到乙○○將毒品藏放在住處客廳電視櫃下方
    的抽屜內」（偵卷一五頁）。於檢察官偵查時結證稱：「伊
    是經用毒品的朋友介紹向乙○○購買毒品而認識，伊有需要
    時會以0000000000號手機聯絡乙○○住家電話0
    0000000號購買，再約時間到他家裡拿（毒品），最
    後一次是九十六年四月一日晚間，買一千元安非他命，是在
    客廳交易，他是在客廳的電視櫃的第一個抽屜將毒品拿給伊
    ，他拿出來一包就是賣一千元，該電視櫃只有一排上下三個
    抽屜」等語（偵卷四五至四七頁）。證人甲○○於警詢及偵
    查時明確證述其先以0000000000號手機聯絡乙○
    ○住處電話00000000號向乙○○購買毒品安非他命
    一千元，並約定九十六年四月一日晚間至其上址住處交易，
    乙○○乃自住處客廳電視櫃下方抽屜內將安非他命取出交付
    甲○○等情節一致。
  (二)又查，本案係員警依據證人甲○○之檢舉後向法院聲請搜索
    票，而於九十六年四月九日至被告上址住處執行搜索，並確
    於該址客廳電視櫃下方抽屜內，查獲安非他命二小包（總驗
    餘淨重○．四六八二公克）、吸食器一組、分裝匙一支等物
    ，此有臺北縣政府警察局永和分局搜索扣押筆錄、扣押物品
    目錄表各一份、現場蒐證照片二張在卷可稽（偵卷五至八、
    一八、一九頁），被告亦坦認確有在其住處客廳電視機下面
    櫃子抽屜內查扣上揭毒品安非他命等物無訛（原審卷一三七
    頁，本院卷五○頁），參諸被告於本院曾供稱「以前安非他
    命伊沒有固定放置之處所，係隨便放，查獲日（九十六年四
    月一日），伊才將安非他命放在客廳電視機下面櫃子抽屜內
    ，櫃子有三個抽屜」等語（本院卷五○、五一頁），茍依被
    告所供，其係於九十六年四月一日或查獲當日始將安非他命
    放置客廳電視機下面櫃子抽屜內，其復供稱「九十六年四月
    一日，伊印象中沒有與甲○○接觸；查獲日亦僅伊一人在場
    」（原審卷三七頁，本院卷五一頁）等情，則於上揭時日未
    至被告住處之證人甲○○何能明確供出被告藏放安非他命之
    處所，適與被告供稱藏放安非他命之處所悉相吻合，足證證
    人甲○○證述其於九十六年四月一日晚間有赴被告住處為毒
    品交易之情節應非虛構，被告所辯與證據不符。再觀諸甲○
    ○所使用之0000000000號通聯紀錄，證人甲○○
    於九十六年三月二十八日至三十一日有與被告多次通話（臺
    灣板橋地方法院檢察署九十六年度監字第二○六號卷五頁）
    ，此核與證人甲○○於偵查時證述其有需買安非他命時會先
    以電話聯絡被告，再約時間到被告住處交易取貨，甲○○因
    而於九十六年四月一日晚間至被告住處交易之情形相符。據
    上所陳，足資佐證證人甲○○前揭於警詢時證述內容具相當
    之可信度。另參諸被告於遭查獲，嗣於九十六年六月六日撤
    銷羈押釋放後，旋於翌（七）日即主動聯絡證人甲○○，要
    求甲○○到其住處討論被告遭檢舉販毒之本案，並要求甲○
    ○屆時要幫忙套好並翻供乙情，為證人甲○○所坦承其事（
    原審卷一二二頁），被告亦不爭執該對話內容（原審卷三九
    、一三二頁），並有檢察官點名單、甲○○所使用之000
    0000000號監察電話譯文在卷可憑（偵卷五七、九三
    頁），而細觀卷附被告與證人甲○○間之通話譯文內容，被
    告去電聯絡甲○○之目的並非為辯明或申訴其未販賣安非他
    命予甲○○，而係要求甲○○日後於訴訟作證時為其翻供為
    其有利之證述，則由被告於本案遭釋放後隨即企圖勾串證人
    以圖卸免罪責之舉，反益徵證人甲○○上揭於警詢及偵查時
    所述情節為真實，堪以採信，而被告畏罪情虛之情已然顯明
    。至於被告於檢察官偵訊時雖狡稱：「甲○○有開口叫伊幫
    他調安非他命，但伊都沒答應」（偵卷五八頁），並供稱其
    與甲○○間並不熟稔云云（原審卷三七頁，本院卷五○頁）
    。然被告自九十六年三月二十一日起至同年四月九日為警查
    獲止之期間，與甲○○間有多達五十通之通話紀錄，此有甲
    ○○所使用之0000000000號之通聯紀錄一份在卷
    可考（臺灣板橋地方法院檢察署九十六年度監字第二○六號
    卷五、六頁），顯見其與甲○○互動頻繁，辯稱與甲○○不
    算熟稔一節，顯與實情不符。再者，衡情甲○○亦焉有多次
    向無交情之乙○○聯絡購毒未果而不放棄之理，被告所辯悖
    於常情，是以茍非被告有販毒之管道，甲○○何庸如此，揆
    此，正足說明甲○○證述當其欲購買毒品安非他命施用時會
    去找被告乙節，尚非子虛。另參酌證人甲○○與被告間素無
    仇隙亦無債務糾葛，為被告與證人甲○○所不爭執（原審卷
    三七、一二二頁，本院卷五○頁），且證人甲○○雖為警查
    獲其施用第二級毒品之犯行，惟所為業經臺灣板橋地方法院
    號裁定送勒戒處所觀察勒戒，此有該裁定書可參（原審卷一
    六四頁），故證人甲○○所為僅需接受保安處分並無受刑事
    追訴之虞，勾稽上情，甲○○實無受誘於供出毒品來源可受
    減免其刑寬典之目的致故為上開證述之可能，亦無須甘冒偽
    證、誣告罪責設詞構陷被告之理。綜上所述，證人甲○○於
    警詢及偵查中證述有向被告購買安非他命之情節，應係據實
    以供，自堪憑信。
  (三)證人甲○○雖於原審否認曾直接向被告購買安非他命，並改
    稱：「伊有跟被告一起去『拿』過安非他命，因伊施用毒品
    之用量不大，需要買時就去找被告，由被告帶伊去永和市○
    ○路一家便利商店隔壁的巷子，有一名五十幾歲之男子在那
    裡，伊就與被告各拿出一千元給該男子，該男子將安非他命
    交給我們，被告再將安非他命分給伊」等語（原審卷一二○
    頁）。惟經檢察官詰問證人甲○○何以與其於偵訊時所述在
    被告永和市○○路住處向被告購買安非他命之情節歧異時，
    證人甲○○即迴避稱：「伊有健忘症、幻想症等精神病，所
    以記性不好」等語（原審卷一二○頁），然證人所供係與被
    告同至永和市○○路合資購毒再均分等情節，非惟與其警偵
    訊供證情節迥異，亦為被告所否認（原審卷一三一、一三四
    頁），顯徵證人所供上情係事後圖以二人合資購買為托詞，
    藉以圖免被告遭受販毒重典之刑責。
  (四)再被告辯護為被告辯護稱：「依一般經驗法則，販賣安非他
    命者，必有足供販賣之大量安非他命，亦必有磅秤及分裝袋
    等工具，以供販賣時秤重分裝之用，惟本件警方於被告住處
    查扣之甲基安非他命僅有○．四六八二公克，且未發現有磅
    秤及分裝袋等物，可見被告並無販毒之不法情事」等語。惟
    按非法販賣毒品之交易型態，有所謂「大盤」、「中盤」或
    「小盤」之分。其中「大盤」或「中盤」者，倘時機掌握得
    宜，或可查獲電子秤、帳冊、分裝袋等販賣工具，然在「小
    盤」與偶發之零星交易，因係一手交錢，一手交貨，交易方
    法簡單，對象不多，無須使用任何販賣工具，亦無記載帳冊
    之必要。參以證人甲○○於偵訊時即證稱：「被告交付安非
    他命一包就賣一千元，伊並沒有看見被告秤重分裝」等情（
    偵卷四六頁），是被告與證人甲○○間並無鉅量毒品交易，
    證人甲○○證述其向被向購買之安非他命重量甚少，則依前
    揭說明，被告為警查獲時並未扣得磅秤或分裝袋等物，與常
    情無違，辯護人前揭辯護意旨，與一般經驗法未合。從而，
    尚難僅因於被告住處未扣得磅秤及分裝袋，即將證人甲○○
    前揭證述全然捨棄，而遽為有利被告之認定。
  (五)再按認定犯罪事實所憑之證據，並不以直接證據為限，即綜
    合各種間接證據，本於推理作用，為其認定犯罪事實之基礎
    ，仍非法所不許（最高法院二十七年滬上字第六四號判例意
    旨）。又非法販賣安非他命係政府嚴予查緝之違法行為，非
    可公然為之，且不論是以何形式包裝之安非他命，均可任意
    分裝或增減其份量，而每次買賣之價量，亦隨時隨雙方關係
    之深淺、當時之資力、需求程度及對行情之認知等因素，機
    動的調整，因之販賣之利得，除經坦承犯行，或價量均達到
    明確外，委難查得實情，職是之故，縱未確切查得販賣賺取
    之實際差價，但除別有事證，足認係按同一價格轉讓，確未
    牟利外，尚難執此認非法販賣之事證有所不足，致知過坦承
    者難辭重典，飾詞否認者反得逞僥倖，而失情理之平；且安
    非他命為違禁物品，取得不易，凡為販賣之不法勾當者，苟
    無利可圖，應無甘冒被查緝法辦重刑之危險，平白無端義務
    為該買賣之工作，是其販入之價格必較售出之價格低廉，而
    有從中賺取買賣差價牟利之意圖及事實，應屬合理之認定。
    本件被告雖否認販賣安非他命予證人甲○○從中牟利之犯行
    ，而證人甲○○於警偵訊暨原審審理時亦僅供陳其向被告所
    購買安非他命之價格為一包一千元，使本院無從確認被告販
    賣予證人甲○○所得之利潤為何，然以本案而言，被告自稱
    其與證人甲○○並非故親至交，顯非本於朋友私誼而為之贈
    與，是以苟無利得，豈會甘冒重刑之風險，與甲○○相約交
    付毒品之理，是被告交付安非他命予證人甲○○，並收受一
    小包一千元之對價，堪認被告有販賣安非他命營利之意圖甚
    為明顯。綜上所述，本件事證明確，被告販賣第二級毒品安
    非他命之犯行堪以認定，應予依法論科。
三、論罪理由：
    按安非他命為毒品危害防制條例第二條第二項第二款規定之
    第二級毒品，依法不得販賣。核被告所為，係犯毒品危害防
    制條例第四條第二項之販賣第二級毒品罪。其販賣前持有安
    非他命之低度行為，為販賣之高度行為所吸收，不另論罪。
四、原判決撤銷及科刑理由：
  (一)原審經審理結果，為被告論罪科刑之判決，固非全屬無見。
    惟查，(1)原審雖認定被告至少販賣安非他命二十次予證人甲
    ○○，並說明符合集合犯而論以一罪。然除前揭認定之九十
    六年四月一日一次犯行外，其餘所指，僅有單一證人甲○○
    之證詞，尚乏其他積極證據可資證明（詳後五所述），是原
    審推論被告其餘多次犯行，並進而計算其犯罪所得，容有違
    誤；(2)原審論處被告販賣第二毒品罪刑，惟事實欄內未敘明
    其具有販毒營利之意圖，難謂適法。被告仍執前詞否認犯罪
    提起上訴，雖無理由，惟原判決既有上揭之可議，應由本院
    予以撤銷改判。
  (二)按同為販賣第二級毒品之人，其原因動機不一，犯罪情節未
    必盡同，或有大盤毒梟者，亦有中、小盤之分，甚或僅止於
    吸毒者友儕間為求互通有無之有償轉讓者亦有之，其販賣行
    為所造成危害社會之程度自屬有異，法律科處此類犯罪，所
    設之法定最低本刑同為「無期徒刑或七年以上有期徒刑，得
    併科新台幣七百萬元以下罰金」，不可謂不重。於此情形，
    倘依其情狀處以有期徒刑，即足以懲儆，並可達防衛社會之
    目的者，自非不可依客觀之犯行與主觀之惡性二者加以考量
    其情狀，是否有可憫恕之處，適用刑法第五十九條之規定酌
    量減輕其刑，期使個案裁判之量刑，能斟酌至當，符合比例
    原則。查依卷證所示被告販賣毒品僅一次、數量非鉅，尤以
    查獲毒品安非他命數量僅○．四六八二公克，數量極少，其
    販賣毒品所得僅一千元，以其情節論，惡性尚非重大不赦，
    若依法定本刑科處最輕本刑有期徒刑七年，猶嫌過重，客觀
    上以一般國民生活經驗法則為之檢驗，足以引起一般人之同
    情，尚有堪資憫恕之處，本院認被告所犯確尚存有足資憫恕
    之處，即令其處以法定最低刑度，猶嫌過重，爰依刑法第五
    十九條之規定減輕其刑，兼衡其正值青壯之年，不思努力進
    取，明知安非他命對於人體有莫大之戕害，為圖一己之私利
    ，竟漠視毒品之危害性，而販賣毒品犯行，嚴重危害國民身
    心健康及社會風氣，進而敗壞社會治安，暨其素行、犯罪動
    機、目的、手段及造成社會整體侵害程度，量處如主文第二
    項所示之刑，以示懲儆。
  (三)沒收部分：
  1.扣案之安非他命二包（驗餘共淨重○．四六八二公克），係
    當場查獲之第二級毒品，然已為被告所犯施用第二級毒品案
    件之臺灣板橋地方法院以九十六年度簡字第四二二九號簡易
    判決諭知沒收銷燬，且經檢察官執行沒收銷燬完畢，為本院
    調閱臺灣板橋地方法院檢察署九十六年度執字第一三五七四
    號執行卷宗查明屬實，並有該署檢察官扣押（沒收）物品處
    分命令附卷可憑（執行卷外放），爰不於本案判決宣告沒收
    銷燬；另扣案之吸食器一組、分裝匙一支，雖係被告所有，
    惟非供被告為本件販賣第二級毒品罪所用之物，復無證據證
    明與本案販賣毒品間有何直接關連，自無庸從於本案宣告沒
    收。
  2.犯毒品危害防制條例第四條至第九條、第十二條、第十三條
    或第十四條第一項、第二項之罪者，其供犯罪所用之物或因
    犯罪所得之財物，均沒收之，如全部或一部不能沒收時，追
    徵其價額或以其財產抵償之，為該條例第十九條第一項所明
    定。是凡犯該條例第四條至第九條、第十二條、第十三條或
    第十四條第一項、第二項之罪，其供犯罪所用之物或因犯罪
    所得之財物，法院於裁判時即應併為沒收之宣告，並無自由
    酌裁之權。本案被告因販賣第二級毒品所得之財物一千元，
    雖未扣案，然此係被告販賣第二級毒品所得之財物，應依毒
    品危害防制條例第十九條第一項之規定，併予宣告沒收之，
    如全部或一部不能沒收時，應以其財產抵償之。
五、公訴意旨另以：被告尚基於販賣第二級毒品之犯意，自九十
    四年間至九十六年四月一日前某日（即九十六年四月一日以
    外之時間），在其臺北縣永和市○○路二○二巷三六號三樓
    住處，多次販賣安非他命予甲○○，認此部分亦涉犯毒品危
    害防制條例第四條第二項販賣第二級毒品罪嫌云云。惟訊諸
    被告堅決否認有此部分事實，而公訴人所指之多次犯行，除
    單一證人甲○○之證詞，尚乏其他積極證據可資憑佐，本院
    亦查無該期間內被告尚有與證人甲○○為毒品交易之實證，
    自難憑諸證人之單一指陳遂推論被告犯罪，是依「罪證有疑
    ，利歸被告」之法理，應認無證據可證明被告此部分犯罪，
    惟公訴意旨認係此部分與前開經本院論罪科刑部分，有集合
    犯之一罪關係，爰不另為無罪之諭知，附此敘明。
據上論斷，應依刑事訴訟法第三百六十九條第一項前段、第三百
六十四條、第二百九十九條第一項前段，毒品危害防制條例第四
條第二項、第十九條第一項，刑法第五十九條，判決如主文。
本案經檢察官王壬貴到庭執行職務。
中    華    民    國    97    年    6    月    13    日
                  刑事第十八庭審判長法  官  吳鴻章
                                    法  官  周政達
                                    法  官  段景榕
以上正本證明與原本無異。
如不服本判決，應於收受送達後十日內向本院提出上訴書狀，其
未敘述上訴之理由者並得於提起上訴後十日內向本院補提理由書
（均須按他造當事人之人數附繕本）。
                                    書記官  陳靜姿
中    華    民    國    97    年    6    月    13    日
附錄：本案論罪科刑法條全文
毒品危害防制條例第四條
製造、運輸、販賣第一級毒品者，處死刑或無期徒刑；處無期徒
刑者，得併科新臺幣一千萬元以下罰金。
製造、運輸、販賣第二級毒品者，處無期徒刑或七年以上有期徒
刑，得併科新臺幣七百萬元以下罰金。
製造、運輸、販賣第三級毒品者，處五年以上有期徒刑，得併科
新臺幣五百萬元以下罰金。
製造、運輸、販賣第四級毒品者，處三年以上十年以下有期徒刑
，得併科新臺幣三百萬元以下罰金。
製造、運輸、販賣專供製造或施用毒品之器具者，處一年以上七
年以下有期徒刑，得併科新臺幣一百萬元以下罰金。
前五項之未遂犯罰之。


司法院資訊處製作；財團法人民間司法改革基金會備份。
